【裁判字號】    99,訴,1311
【裁判日期】    990930
【裁判案由】    毒品危害防制條例
【裁判全文】
臺灣臺北地方法院刑事判決              99年度訴字第1311號
公  訴  人  臺灣臺北地方法院檢察署檢察官
被      告  甲○○
上列被告因毒品危害防制條例案件，經檢察官提起公訴（99年度
毒偵字第2031號），於本院準備程序進行中，被告先就被訴事實
為有罪之陳述，經合議庭裁定由受命法官獨任進行簡式審判程序
，判決如下：
    主  文
甲○○施用第一級毒品，累犯，處有期徒刑壹年。
扣案之第一級毒品海洛因殘渣袋壹個（含有微量海洛因殘渣無法
磅秤，殘渣與殘渣袋無法析離）沒收銷燬之；扣案之注射針筒參
支均沒收。
    事  實
一、甲○○前於民國93年間因施用毒品案件，經臺灣板橋地方法
    院以93年度毒聲字第1776號裁定送觀察、勒戒後，認無繼續
    施用毒品之傾向，於94年1月15日由該署檢察官以93年度核
    退毒偵字第1338號為不起訴處分確定；復因施用毒品案件，
    經臺灣士林地方法院以95年度易字第1269號判處應執行有期
    徒刑6月，減為有期徒刑3月；又因施用毒品案件，經臺灣板
    橋地方法院以95年度訴字第3533號判決判處應執行有期徒刑
    10月，嗣上開2案件接續執行，於98年6月16日執行完畢。詎
    仍不知悔改，復基於施用第1級毒品之犯意，於99年5月14日
    某時許，在臺北市○○區○○路1段64號5樓503室租屋處所
    ，施用第一級毒品海洛因1次。嗣於99年5月15日下午5時10
    分許，為警在臺北縣新店市○○街60巷17號前盤檢時查獲，
    並自上開租屋處所扣得其所有供施用之注射針筒3支、殘渣
    袋1個。
二、案經臺北縣政府警察局中和第二分局報請臺灣臺北地方法院
    檢察署檢察官偵查起訴，於本院準備程序進行中，甲○○先
    就被訴事實為有罪之陳述，經合議庭裁定由受命法官獨任進
    行簡式審判程序。
    理  由
壹、程序部分：
一、本件被告甲○○所犯之罪，其法定刑為7年以下有期徒刑，
    且非死刑、無期徒刑或最輕本刑有期徒刑3年以上之罪，亦
    非高等法院管轄第一審案件，且於準備程序進行中，被告先
    就被訴事實為有罪之陳述，經告知被告簡式審判程序之旨，
    並聽取檢察官、被告之意見後，本院合議庭裁定由受命法官
    進行簡式審判程序，是本件之證據調查，依刑事訴訟法第27
    3條之2規定，不受同法第159條第1項、第161條之2、第161
    條之3、第163條之1及第164條至第170條規定之限制，合先
    敘明。
二、被告於警、偵訊之供述，非出於強暴、脅迫、利誘、詐欺、
    疲勞訊問、違法羈押或其他不正方法取得，依刑事訴訟法第
    156條第1項、第158條之2得採為證據。
三、後列非供述證據，均非違法取得之證據，且或係從事業務之
    人於業務上製作之證明文書、記錄文書，核無顯不可信情況
    ，故依同法第158條之4反面解釋、第159條之4第2款得為證
    據；又本院認定事實所引用之下列毒品鑑定書，乃依法定程
    序所為之鑑定，且被告對於證據能力表示無意見，自有證據
    能力。
貳、實體部分：
一、上開犯罪事實，業據被告甲○○迭於警訊、偵查及本院審理
    時坦承不諱，並有第一級毒品海洛因殘渣袋1個及注射針筒3
    支扣案可稽；而被告於99年5月15日為警查獲當時所採之尿
    液，經送台灣檢驗科技股份有限公司以EIA酵素免疫分析法
    初步檢驗，再以GC/MS氣相層析質譜儀法確認檢驗結果，呈
    嗎啡陽性反應，此有該公司99年6月2日濫用藥物檢驗報告1
    份在卷可稽；並有臺北縣政府警察局中和第二分局搜索扣押
    筆錄、扣押物品目錄表各1份、查獲現場暨贓證物照片共2張
    等在卷足稽，此外，復有殘渣袋1個（量微無法秤重）、注
    射針筒3支等扣案可資佐證。是被告之任意性自白與事實相
    符，應堪採信。綜上所述，本件事證明確，被告犯行堪以認
    定，應依法論科。
二、按海洛因係屬毒品危害防制條例第2條第2項第1款所規定之
    第一級毒品，不得施用及持有。核被告所為，係違反毒品危
    害防制條例第10條第1項之施用第一級毒品海洛因罪。被告
    施用第一級毒品海洛因前後持有第一級毒品海洛因之低度行
    為，為施用第一級毒品海洛因之高度行為所吸收，不另論罪
    。又查被告有如事實欄所示之前科執行情形，有臺灣高等法
    院被告前案紀錄表1份在卷可參，是其受有期徒刑之執行完
    畢，5年以內故意再犯本件最重本刑有期徒刑以上之罪，為
    累犯，應依刑法第47條第1項規定，加重本刑至二分之一。
    爰審酌被告前有違反毒品危害防制條例等前科，素行不佳，
    竟不思悛悔，未把握自新機會，又再次施用足以導致人體機
    能發生依賴性、成癮性及抗藥性等障礙之第一級毒品海洛因
    ，對個人身心戕害甚鉅，惟犯後尚能坦承犯行，態度良好，
    兼衡其犯罪之動機、目的、手段、方法、品行及智識程度等
    一切情狀，量處如主文所示之刑。
三、扣案之毒品殘渣袋1個（含有微量海洛因殘渣無法磅秤，殘
    渣與殘渣袋無法析離）依毒品危害防制條例第18條第1項前
    段規定宣告沒收並銷燬之；另扣案之注射針筒3支，均為供
    被告犯罪所用之物，且均屬被告所有，業據被告於偵查及本
    院審理時陳明在卷，應均依刑法第38條第1項第2款規定宣告
    沒收。
參、據上論斷，應依刑事訴訟法第273條之1第1項、第299條第1
    項前段，毒品危害防制條例第10條第1項、第18條第1項前段
    ，刑法第11條前段、第47條第1項、第38條第1項第2款，判
    決如主文。
本案經檢察官蔡甄漪到庭執行職務。
中    華    民    國    99    年    9     月    30    日
                  刑事第十二庭  法  官  曾正龍
上正本證明與原本無異。
如不服本判決應於收受送達後10日內向本院提出上訴書狀，並應
敘述具體理由；其未敘述上訴理由者，應於上訴期間屆滿後20日
內向本院補提理由書（均須按他造當事人之人數附繕本）「切勿
逕送上級法院」。
                                書記官  黃馨慧
中    華    民    國    99    年    9     月    30    日
附錄本案論罪科刑法條全文：
毒品危害防制條例第10條
施用第一級毒品者，處6月以上5年以下有期徒刑。
施用第二級毒品者，處3年以下有期徒刑。

司法院資訊處製作；財團法人民間司法改革基金會備份。
